【裁判字號】    97,審交簡上,38
【裁判日期】    971223
【裁判案由】    公共危險
【裁判全文】
臺灣士林地方法院刑事判決          97年度審交簡上字第38號
上  訴  人  臺灣士林地方法院檢察署檢察官
被      告  甲○○
上列上訴人因公共危險案件，不服本院士林簡易庭中華民國97年
10月16日97年度士交簡字第1809號第一審判決（聲請簡易判決處
刑案號：97年度偵字第11037 號），提起上訴，本院管轄之第二
審合議庭判決如下：
    主  文
上訴駁回。
    事實及理由
一、本案經本院審理結果，認第一審以被告甲○○所為係犯刑法
    第185 條之3 之服用酒類，不能安全駕駛動力交通工具而駕
    駛罪，判處拘役40日，如易科罰金，以新臺幣（下同）2 千
    元折算1 日，其認事用法均無違誤，應予維持，並引用第一
    審判決書所記載之事實、證據及理由。
二、上訴意旨略以：被告曾因公共危險罪，為貴院93年度士交簡
    字第431 號判決處拘役25日確定，本次又犯酒後駕車公共危
    險罪，原審僅量處拘役40日，顯然過輕，亦未敘明何以原聲
    請簡易判決處刑書求處有期徒刑2 月為過重之理由，亦有未
    洽，爰依法提起上訴。
三、按量刑輕重，係屬事實審法院得依職權自由裁量之事項，苟
    已斟酌刑法第57條各款所列情狀而未逾越法定刑度，不得遽
    指為違法（最高法院72年度台上字第6696號、75年度台上字
    第7033號判例參照）；且在同一犯罪事實與情節，如別無其
    他加重或減輕之原因，下級審量定之刑，亦無過重或失輕之
    不當情形，則上級審法院對下級審法院之職權行使，原則上
    應予尊重（最高法院85年度臺上字第2446號判決參照）。又
    量刑之輕重，固屬事實審法院得依職權自由裁量之事項，惟
    仍應受比例原則及公平原則之限制，否則其判決即非適法。
    刑事審判旨在實現刑罰權分配的正義，故法院對有罪被告之
    科刑，應符合罪刑相當之原則，使輕重得宜，罰當其罪，以
    契合社會之法律感情，此所以刑法第57條明定科刑時應審酌
    一切情狀，尤應注意該條各款所列事項以為科刑輕重之標準
    （最高法院95年度臺上字第1662號判決參照）。本件被告甲
    ○○雖經合法傳喚未於本院審理時到庭，然其於檢察官偵查
    中已坦承犯行，且有原審判決所列證據可資佐證，足認被告
    係犯刑法第185 條之3 之服用酒類，不能安全駕駛動力交通
    工具而駕駛罪，而該罪之法定本刑為1 年以下有期徒刑、拘
    役或科或併科15萬元以下罰金，原審依具體個案，審酌被告
    曾於民國93年間，因公共危險罪，為本院93年度士交簡字第
    431 號判決處拘役25日確定，並於93年5 月19日易科罰金執
    行完畢，本次又犯酒後駕車公共危險罪，量處被告拘役40日
    ，並諭知如易科罰金，以2 千元折算1 日，其認事用法並無
    違誤，量刑亦未逾越法定刑之範圍，並無不合比例原則、公
    平原則情事，依前揭最高法院判例及裁判要旨，尚難認原審
    量刑有何違誤，從而，檢察官上訴意旨指摘原判決量刑過輕
    ，核無理由，應予駁回。
四、被告經合法傳喚無正當理由不到庭，爰不待其陳述，逕行判
    決。
據上論斷，應依刑事訴訟法第455 條之1 第1 項、第3 項、第36
8 條、第371條、第373 條，判決如主文。
本案經檢察官游儒倡到庭執行職務。
中    華    民    國    97    年  12     月    23     日
                  刑事第一庭審判長法  官  洪英花
                                  法  官  王沛雷
                                  法  官  雷雯華
以上正本證明與原本無異。
本件不得上訴。
                                  書記官  陳如玲
中    華    民    國    97    年  12     月    23     日
附錄本案論罪科刑法條全文：
刑法第185條之3
服用毒品、麻醉藥品、酒類或其他相類之物，不能安全駕駛動力
交通工具而駕駛者，處1 年以下有期徒刑、拘役或科或併科15萬
元以下罰金。


司法院資訊處製作；財團法人民間司法改革基金會備份。
